臺灣屏東地方法院刑事判決　　　　　　　100年度易字第127號
公　訴　人　臺灣屏東地方法院檢察署檢察官
被　　　告　陳易成
　　　　　　潘永昌
上列被告因竊盜案件，經檢察官提起公訴（99年度偵字第5913號
），嗣因被告2 人就被訴事實均為有罪之陳述，經本院裁定適用
簡式審判程序審理，判決如下：
    主  文
陳易成犯攜帶兇器竊盜罪，處有期徒刑陸月，如易科罰金，以新
臺幣壹仟元折算壹日；又共同犯攜帶兇器竊盜罪，貳罪，各處有
期徒刑陸月，如易科罰金，均以新臺幣壹仟元折算壹日；又共同
犯竊盜罪，處有期徒刑貳月，如易科罰金，以新臺幣壹仟元折算
壹日。應執行有期徒刑壹年肆月，如易科罰金，以新臺幣壹仟元
折算壹日。
潘永昌共同犯攜帶兇器竊盜罪，貳罪，均累犯，各處有期徒刑柒
月；又共同犯竊盜罪，累犯，處有期徒刑月；又收受贓物，累
犯，處拘役貳拾日，如易科罰金，以新臺幣壹仟元折算壹日。有
期徒刑部分，應執行有期徒刑壹年貳月。
    事  實
一、潘永昌前於92年間因竊盜案件，經法院判處有期徒刑1 年6
    月，緩刑4 年確定；復於緩刑期間之93年間，因違反毒品危
    害防制條例案件，經法院判處有期徒刑4 月確定，上開緩刑
    因而遭撤銷，自94年9 月28日入監服刑，於95年11月23日因
    縮短刑期假釋出監，迄96年3 月11日保護管束期滿未經撤銷
    假釋以視為執行完畢論。
二、(一)陳易成意圖為自己不法所有，基於竊盜之犯意，於99年4
      月17日7 時20分許，攜帶客觀上足為兇器之六角扳手，在
      高雄縣林園鄉○○村○○路4 巷2 號前，以上開扳手竊取
      黃咨賓所有之8431-QS 號自小貨車1 輛。
    (二)陳易成又於同年月23日7時許，與潘永昌共同意圖為自己
      不法所有及基於竊盜之犯意聯絡，攜帶客觀上足為兇器之
      六角扳手，前往在高雄市○○區○○路488 號前，以上開
      扳手竊取薛宜茜所有1552-FD 號自小客車。
    (三)陳易成復於99年4 月26日21時50分許，與潘永昌二人為掩
      人耳目，復共同意圖為自己不法所有及基於竊盜之犯意聯
      絡，共同前往高雄縣鳳山市○○路118 號前，以不詳之方
      式竊得盧豫琳所有XY-5758 號自小客車車牌2 面後，懸掛
      於上開於1552-FD 號自小客車上。
    (四)又於99年5 月2 日2 時許，陳易成駕駛上開竊得之8431-
      QS 號 自小貨車搭載潘永昌，行至屏東縣萬丹鄉○○村○
      ○路339 號前之際，見林天造所有WK-3735 號自小客車無
      人看守，有機可乘，竟共同意圖為自己不法所有及基於竊
      盜之犯意聯絡，由陳易成先將上開自小貨車改交由潘永昌
      駕駛，潘永昌雖明知該車係屬來路不明之贓物，竟為圖幫
      陳易成把風，仍基於收受贓物之犯意，加以收受後，駕駛
      該車停放於該地點路旁，並在該車上等待及為陳易成把風
      ，陳易成於將車交付於潘永昌後，即持客觀上足為兇器之
      六角扳手，竊得林天造所有上開自小客車後，隨即駕駛該
      車搭載潘永昌後逃逸，2 人並將上開8431-QS 號自小貨車
      丟棄於路旁。
三、案經屏東縣政府警察局潮州分局報告臺灣屏東地方法院檢察
    署檢察官偵查起訴。
    理  由
一、按本件被告2 人所犯係死刑、無期徒刑、最輕本刑為3 年以
    上有期徒刑以外之罪，其等於準備程序就被訴事實為有罪之
    陳述，經本院告知簡式審判程序之旨，並聽取其等與公訴人
    之意見後，認無不得或不宜改依簡式審判程序進行之情事，
    依刑事訴訟法第273 條之1 第1 項規定，當庭裁定本件行簡
    式審判程序，合先敘明。
二、上揭犯罪事實，業據被告2 人於本院審理中坦承不諱，此外
    並有告訴人黃咨賓、薛宜茜、林天造、被害人盧豫琳之指訴
    、共同被告陳易成之證述（對被告潘永昌犯罪部分）、贓物
    認領保管單、現場照片等，足認被告2 人前揭自白與事實相
    符，本案事證明確，被告2 人犯行堪以認定。
三、被告2 人行為後，刑法第321 條第1 項已於100 年1 月26日
    修正公布，並於同年月28日生效施行。修正後第321 條第1
    項規定之法定本刑為6 月以上、5 年以下有期徒刑，得併科
    新臺幣10萬元以下罰金，與修正前規定處6 月以上、5 年以
    下有期徒刑比較，修正後刑法第321 條第1 項之規定並未較
    有利於行為人，自應適用修正前刑法第321 條第1 項之規定
    。
四、核被告陳易成就犯罪事實欄二(一)、(二)、(四)之犯行，係犯刑法
    第321 條第1 項第3 款之攜帶兇器竊盜罪、犯罪事實欄二(三)
    之犯行，係犯同法第320 條第1 項之普通竊盜罪；被告潘永
    昌犯罪事實欄二(二)之犯行，係犯同法第321 條第1 項第3 款
    之攜帶兇器竊盜罪、犯罪事實欄二(三)之犯行，係犯同法第
    320 條第1 項之普通竊盜罪、犯罪事實欄二(四)之犯行，係犯
    同法第349 條第1 項之收受贓物罪與第321 條第1 項第3 款
    之攜帶兇器竊盜罪。被告陳易成與潘永昌就犯罪事實欄二(二)
    、(四)之加重竊盜及就犯罪事實欄二(三)之普通竊盜等犯行，有
    犯意聯絡與行為分擔，應論以共同正犯。被告陳易成就犯罪
    事實欄二(一)至(四)所列3 件加重竊盜及1 件普通竊盜犯行、被
    告潘永昌就上開事實欄二(一)至(四)所列2 件加重竊盜及1 件普
    通竊盜及1 件收受贓物犯行，各該行為間均屬犯意各別、行
    為不同，均應予分論併罰。又被告潘永昌有事實欄所列前揭
    犯罪前科紀錄，有臺灣高等法院被告前案紀錄表可稽，被告
    潘永昌受有期徒刑之執行完畢，五年以內故意再犯本件有期
    徒刑以上之數罪，均構成累犯，均應依刑法第47條第1 項規
    定加重其刑。爰審酌被告2 人正值壯年，不思以正當方式賺
    取金錢等，竟以共同竊盜或攜帶兇品竊盜方式為之，被告潘
    永昌並曾短暫收受被告陳易成竊得之贓物，被告2 人行為侵
    害他人財產安全及危害社會治安，所為均不足取，被告潘永
    昌之行為並均構成累犯應加重其刑，惟被告2 人所竊得之財
    物有部分已發還被害人，及被告2 人均已坦承犯行，犯後態
    度尚可，被告潘永昌收受被告陳易成所竊得贓物之時間甚短
    ，並兼衡被告2 人所竊財物之價值、獲得之利益、其等之素
    行、犯罪動機、目的、手段、經濟狀況及智識程度等一切情
    狀，分別量處如主文所示之刑，就被告陳易成所科徒刑及被
    告潘永昌所科拘役部分，並諭知易科罰金之折算標準，再就
    被告陳易成與潘永昌所處有期徒刑，依法定其應執行之刑，
    及就被告陳易成所定應執行刑部分，諭知易科罰金之折算標
    準均如主文所示，以示懲儆。
據上論斷，應依刑事訴訟法第273 條之1 第1 項、第299 條第1
項前段，刑法第2 條第1 項前段、第28條、第320 條第1 項、第
321 條第1 項第3 款（修正前）、第349 條第1 項、第41條第1
項前段、第8 項、第47條第1 項、第51條第5 款，刑法施行法第
1條 之1 ，判決如主文。
本案經檢察官劉昀到庭執行職務。
中    華    民    國   100    年    3     月    16    日
                  刑事第二庭    法  官  黃紀錄
以上正本證明與原本無異。
如不服本判決應於收受判決後10日內向本院提出上訴書狀，並應
敘述具體理由；其未敘述上訴理由者，應於上訴期間屆滿後20日
內向本院補提理由書（均須按他造當事人之人數附繕本）「切勿
逕送上級法院」。
中    華    民    國   100    年    3     月    16    日
                                書記官  戴仲敏